Bùi Thị Vân

Giới tính: Nữ

Ngày sinh: 10-10-1993 Tình trạng: Độc thân

Địa chỉ: 25T1 Hoàng Đạo Thủy, Phường Trung Hòa, Quân Cầu Giấy,

Tp Hà Nội.

Điện thoại: 0979 814 134 Email: van.bt.38@gmail.com

Website: https://vanbui93.github.io/my_cv/



GIỚI THIỆU

Tôi có hơn 3 năm kinh nghiệm làm việc ở vị trí Technical Support trong môi trường website thương mại điện tử Việt Nam, và 5 năm làm việc ở vị trí Front End Developer cho các công ty offshore Nhật Bản, Hàn Quốc.

Đối với những công ty tôi đã có cơ hội làm việc tôi luôn tự hào được cấp trên tin tưởng và đánh giá cao vì đã chăm chỉ, sáng tạo và cống hiến hết mình với công ty.

Tôi tự tin có kỹ năng giao tiếp tốt với mọi người và có kinh nghiệm làm việc với những khách hàng khó tính, vì vậy nếu có cơ hội làm việc tại quý công ty tôi tin tưởng rằng tôi cũng sẽ là một nhân viên xuất sắc.

Tôi hy vọng có cơ hội để trình bày chi tiết hơn nếu công ty chọn phỏng vấn tôi.

HỌC VẤN

Cử nhân

Trường đào tạo: Cao Đẳng Công Thương Hồ Chí Minh (2011-2014)

Chuyên ngành: Công nghệ thông tin

Loại tốt nghiệp: Khá

KỸ NĂNG

Kỹ năng về lập trình:

- Ngôn ngữ lập trình: HTML5, CSS3, Javascript, jQuery, Bootstrap, Liquid, SASS/SCSS, ReactJS (Next JS)
- Database: Firebase, PostgreSQL, MySQL
- Có kinh nghiệm sử dụng GIT, Postman để thao tác với API
- Các kỹ năng khác: Photoshop, Zeplin, Figma, Dreamweaver, VS Code
- Có kinh nghiệm với website responsive, website chuẩn SEO và thân thiện với Mobile
- Có thể dễ dàng tiếp thu công nghệ mới

Kỹ năng tư vấn khách hàng:

- Từng là trưởng nhóm chăm sóc khách hàng tại công ty Haravan, hướng dẫn khách hàng sử dụng hệ thống e-commerce platforms của Haravan và tư vấn chọn giải pháp phù hợp với mô hình kinh doanh của từng khách hàng khi thời gian đầu đội sale còn chưa nắm vững về giải pháp mà công ty cung cấp.
- Tổng hợp các thắc mắc của khách hàng và là người đầu tiên viết trang Hướng dẫn sử dụng cho công ty: https://support.haravan.com/

Kỹ năng giải quyết vấn đề:

- Là trưởng nhóm luôn phải nắm số hotline để giải quyết vấn đề cấp bách phát sinh như lỗi về hệ thống, khách hàng đã thanh toán nhưng chưa được chấp nhận,... trấn an khách hàng và liên hệ với bộ phận kỹ thuật để giải quyết vấn đề.

Ngôn ngữ:

- Tiếng nhật N3 JLPT
- Tiếng Anh TOEIC 580

Tin học văn phòng: Sử dụng thành thạo Word, Excel, Power Point

KINH NGHIỆM

02-2022 ~ 05-2023: Hivelab VINA

- Vị trí: Web developer
- Mô tả: Thiết kế website sử dụng thiết kế có sẳn như PSD, Zeplin, Figma,... sang giao diện website chuẩn perfect pixel sử dụng HTML/CSS, Javascript cho khách hàng Hàn Quốc.
- Dự án tiêu biểu: Kakao Games, Hyundai Oilbank

11-2020 ~ 11-2021: Cube System Viet Nam

- Vị trí: Web developer
- Mô tả:
 - Phát triển website cho khách hàng Nhật Bản.
 - Hỗ trợ team QA test manual bằng tiếng Nhật trong thời gian không có dự án
- Dư án tiêu biểu: Mizuho Bank

06-2017 ~ 09-2020: Transcosmos Viet Nam

- Vị trí: Trưởng nhóm thiết kế web
- Mô tả:
 - Nhận dự án từ quản lý người Nhật và phân công cho member phù hợp.
 - Quản lý hiệu suất công việc của team.
 - Quản lý việc vắng mặt của các thành viên trong team và báo cáo lại cho quản lý người Nhật.
 - Họp báo cáo hàng tuần về hoạt động của team, cách để cải thiện hiệu suất làm việc và tìm dự án mới.
 - Xây dựng quy trình kiểm tra sản phẩm để tránh các lỗi xảy ra trên sản phẩm.
 - Chuyển đổi thiết kế từ PSD, Zeplin, Figma,... sang website chuẩn perfect pixel sử dụng HTML/CSS, Javascript cho khách hàng Nhật Bản.
- Dự án tiêu biểu: Suntory, Hoya glasses

Trong quá trình làm việc tại công ty này tôi đã có cơ hội đi công tác tại công ty mẹ có trụ sở ở Tokyo, Nhật Bản trong thời gian 3 tháng.

09-2014 ~ 06-2017: Haravan.com

- Vị trí: Trưởng bộ phận chăm sóc khách hàng
- Mô tả:
 - Chịu trách nhiệm cho việc xây dựng và tổ chức công việc cho team.
 - Nhận Feedback từ khách hàng và truyền đạt cho đội producer.
 - Chịu trách nhiệm training về hệ thống và ngôn ngữ Liquid cho thành viên mới của team.
 - Họp báo cáo hàng tuần về hoạt động của team, Đề xuất trực tiếp ban Giám đốc về các chính sách và xây dựng bảng lương cho team.
 - Xây dựng nội dung cho "trang hướng dẫn sử dụng" của hệ thống website thương mại điện tử Haravan : https://support.haravan.com/
 - Tư vấn giải pháp phù hợp với từng doanh nghiệp thời gian đầu khi đội sale còn chưa vững về kỹ thuật.

- Dự án tiêu biểu: Vinamilk, the Face shop, Juno, The Coffee House, Aeon Eshop, iBasic, Aothun.vn...

Tôi cũng được hợp tác với các nhà vận chuyển trong quá trình hỗ trợ khách hàng kết nối website với bên vận chuyển như giaohangnhanh, viettel post, giaohangtietkiem, kiotviet,Suno...

CHỨNG NHẬN, GIẢI THƯỞNG

2013: Trường Cao đẳng công thương HCM: Học bổng

2015 - Haravan Company: Giải thưởng nhân viên xuất sắc

2017 - Haravan Company: Giải thưởng vì sự cống hiến

2018 - Transcosmos Company: Giải thưởng cải tiến doanh nghiệp

2018 - Transcosmos Company: Giải thưởng phát triển doanh thu

KÝ VỌNG NGHỀ NGHIỆP

Cố gắng học hỏi càng nhiều càng tốt và cố gắng hết sức để hoàn thành nhiêm vu của mình

Tôi muốn nâng cao kỹ năng của mình theo sự phát triển của công ty.

Sử dụng thành thạo tiếng Anh để phục vụ công việc

SỞ THÍCH

Nghe nhạc, đọc báo, du lịch, xem phim, nấu ăn, trồng hoa,...

Thích yoga, camping, picnic,...